【裁判字號】    89,訴,311
【裁判日期】    890315
【裁判案由】    搶奪等
【裁判全文】
臺灣板橋地方法院刑事判決                          八十九年度訴字第三一一號
    公  訴  人  臺灣板橋地方法院檢察署檢察官
    被      告  乙○○
右列被告因搶奪等案件，經檢察官提起公訴（八十九年度偵字第七四五號），甲○判
決如左：
    主  文
乙○○意圖為自己不法之所有，而侵占遺失物，處罰金伍仟元，如易服勞役，以參佰
元折算壹日。又連續意圖為自己不法之所有，而搶奪他人之動產，累犯，處有期徒刑
壹年肆月。
    事  實
一、乙○○曾於民國八十四年間，因違反肅清煙毒條例等案件，經台灣雲林地方法院
    判處有期徒刑三年六月確定，於八十五年八月二十二日因縮刑假釋出監，八十七
    年一月二十九日假釋縮刑期滿執行完畢，仍不思悔改，復於八十八年十月二十八
    日，在台北縣新莊市○○路，拾獲張丁元（起訴書誤載為張丁原）所有而遺失之
    身分證、中國信託商業銀行信用卡一張、渣打銀行信用卡一張、台灣土地銀行信
    用卡一張、郵局金融卡一張、中華電線電纜公司臨時證、現金新台幣（下同）二
    萬八千元（起訴書誤載為三萬餘元）等物，竟意圖為自己不法之所有，予以侵占
    入己。復另行起意，意圖為自己不法之所有，基於搶奪之概括犯意，連續實施附
    表所示之搶奪犯行得手後，騎乘其向不知情之吳金郁購買尚未登記之車牌號碼Ｉ
    ＶＲ─三四八號重機車逃逸，其搶奪犯罪之時間、地點、被害人、犯罪態樣、及
    所得財物，均詳如附表所載，並將搶奪所得之金飾，分別持向不知情之鄭春吉、
    陳有義、江翰拓、吳明倫、黃錦祥、林滿所經營之銀樓，變賣換取現金，供其日
    常花費及購買毒品海洛因吸用之用，嗣於八十九年一月二日十八時三十分許，在
    台北縣三重市○○○路三一０號之三慶利旅社一０一室為警查獲。
二、案經臺北縣警察局三重分局報由臺灣板橋地方法院檢察署檢察官偵查起訴。
    理  由
一、訊據被告乙○○對於右揭時地侵占張丁元所遺失之物及連續搶奪之事實，坦承不
    諱，核與被害人張丁元、賴奕如、陳欽仁、王寶治、黃錦祥、陳志倫、陳翠銀、
    陳白千於警訊時之指述，及證人吳金郁、林滿、鄭春吉、陳有義、江翰拓、吳明
    倫於警訊時之證述情節相符，且有台北縣警察局贓物認領保管單一紙與金飾買入
    登記簿十二紙附卷可稽，其犯行堪以認定。
二、核被告所為，係犯刑法第三百三十七條侵占遺失物罪、第三百二十五條第一項普
    通搶奪罪。其先後七次搶奪犯行，時間緊接，方法相同，觸犯犯罪構成要件相同
    之罪名，顯係基於概括犯意反覆實施，為連續犯，依刑法第五十六條之規定論以
    一罪，並加重其刑。被告所為之侵占遺失物及搶奪犯行，犯意各別，行為互異，
    應分論併罰。公訴人就被告犯侵占遺失物罪部分，其起訴事實已明確論及被告係
    拾得張丁元所有之上開物品而侵占入己，惟起訴法條引用刑法第三百三十五條第
    一項，顯係誤植，又如附表編號四所示之搶奪犯行，雖未據公訴人起訴，然該部
    分事實與公訴人起訴之犯罪事實，有連續犯之裁判上一罪關係，應為起訴效力所
    及，甲○自得併予審究，附此敘明。查被告曾於八十四年間，因違反肅清煙毒條
    例等案件，經台灣雲林地方法院判處有期徒刑三年六月確定，於八十五年八月二
    十二日因縮刑假釋出監，八十七年一月二十九日假釋縮刑期滿執行完畢，有臺灣
    高等法院檢察署刑案紀錄簡覆表一份在卷可考，五年以內再犯有期徒刑以上之普
    通搶奪罪，為累犯，依刑法第四十七條之規定，遞予加重其刑。爰審酌被告犯罪
    之動機、目的、手段、搶奪之次數、犯罪所生之危害及犯罪後態度等一切情狀，
    分別量處如主文所示之刑，並諭知罰金如易服勞役之折算標準。
據上論斷，應依刑事訴訟法第二百九十九條第一項前段，刑法第五十六條、第三百二
十五條第一項、第三百三十七條、第四十七條、第四十二條第二項，罰金罰鍰提高標
準條例第一條前段、第二條，判決如主文。
本案經檢察官郭永發到庭執行職務。
中      華      民      國      八十九      年      三      月  十五    日
                                  臺灣板橋地方法院刑事第三庭
                                          法  官  李  幼  妃
右正本證明與原本無異。
如不服本判決，應於判決送達後十日內，向甲○提出上訴狀。
                                          書記官  強  梅  芳
中      華      民      國      八十九      年      三      月  十五    日
附錄本案論罪科刑法條全文
刑法第三百二十五條第一項
意圖為自己或第三人不法之所有，而搶奪他人之動產者，處六月以上五年以下有期徒
刑。
因而致人於死者，處無期徒刑或七年以上有期徒刑，致重傷者，處三年以上十年以下
有期徒刑。
第一項之未遂犯罰之。
刑法第三百三十七條
意圖為自己或第三人不法之所有，而侵占遺失物、漂流物或其他離本人所持有之物者
，處五百元以下罰金。
附表：
──┬───────┬─────────┬───────────────
編號│時間          │地點              │行為態樣、被害人及所得財物
──┼───────┼─────────┼───────────────
 一 │八十八年十一月│台北縣板橋市館前西│乙○○向賴奕如佯稱購買金飾，賴奕
    │十六日十二時許│路三五號之「千弘銀│如拿出店內之金飾供乙○○挑選，錢
    │。            │樓」。            │俊宏即趁賴奕如不注意之際，搶奪該
    │              │                  │銀樓（賴奕如所有）之金項鍊一條及
    │              │                  │金墜子一個，共重二兩五錢。
──┼───────┼─────────┼───────────────
 二 │八十八年十一月│台北縣三重市正義北│乙○○向陳欽仁佯稱購買金飾，陳欽
    │二十二日十二時│路九九號之「大華銀│仁拿出店內之金飾供乙○○挑選，錢
    │十五分許。    │樓」。            │俊宏即趁陳欽仁不注意之際，搶奪該
    │              │                  │銀樓（陳欽仁所有）之金項鍊一條（
    │              │                  │二兩四錢重）及八卦墜子一個（一兩
    │              │                  │一錢重）。
──┼───────┼─────────┼───────────────
 三 │八十八年十一月│台北縣三重市○○路│乙○○向王寶治佯稱購買金飾，王寶
    │二十六日十五時│二段一０八號之「金│治拿出店內之金飾供乙○○挑選，錢
    │二十分許。    │天寶銀樓」。      │俊宏即趁王寶治不注意之際，搶奪該
    │              │                  │銀樓（王寶治所有）之文武金項鍊一
    │              │                  │條（一兩八錢重）、文武龍墜子一個
    │              │                  │（一兩八分重）。
──┼───────┼─────────┼───────────────
 四 │八十八年十二月│台北縣板橋市漢生西│乙○○向黃錦祥佯稱購買金飾，黃錦
    │八日十時五分許│路三五號之「金立盛│祥拿出店內之金飾供乙○○挑選，錢
    │。            │銀樓」。          │俊宏即趁黃錦祥不注意之際，搶奪該
    │              │                  │銀樓（黃錦祥所有）之金項鍊一條（
    │              │                  │三兩一分重）。
──┼───────┼─────────┼───────────────
 五 │八十八年十二月│台北縣蘆洲市中山二│乙○○向陳志倫佯稱購買金飾，陳志
    │中旬某日十八許│路四六巷一號之「金│倫拿出店內之金飾供乙○○挑選，錢
    │。            │天興銀樓」。      │俊宏即趁陳志倫不注意之際，搶奪該
    │              │                  │銀樓（陳志倫所有）之機刻鍊（含金
    │              │                  │龍墜），重二兩三錢。
──┼───────┼─────────┼───────────────
 六 │八十八年十二月│台北縣三重市○○路│乙○○向陳翠銀佯稱購買金飾，陳翠
    │十六日十三時五│一段一八四號之「金│銀拿出店內之金飾供乙○○挑選，錢
    │分許。        │杰銀樓」。        │俊宏即趁陳翠銀不注意之際，搶奪該
    │              │                  │銀樓（陳翠銀所有）之金項鍊一條（
    │              │                  │三兩一分三厘重）。
──┼───────┼─────────┼───────────────
 七 │八十八年十二月│台北市○○○路○段│乙○○向陳白千佯稱購買金飾，陳白
    │二十二日十六時│二九五巷二一弄一七│千拿出店內之金飾供乙○○挑選，錢
    │四十分許。    │號「金信興銀樓」。│俊宏即趁陳白千不注意之際，搶奪該
    │              │                  │銀樓（陳白千所有）之金項鍊一條（
    │              │                  │二兩一分重）。
──┴───────┴─────────┴───────────────


司法院資訊處製作；財團法人民間司法改革基金會備份。
